臺灣基隆地方法院刑事判決　　　　　　　 96年度訴字第522號
公　訴　人　臺灣基隆地方法院檢察署檢察官
被　　　告　乙○○
上列被告因違反毒品危害防制條例案件，經檢察官提起公訴（96
年度毒偵字第1260、1407號），並經本院合議庭裁定由受命法官
獨任進行簡式審判程序，判決如下：
    主      文
乙○○施用第一級毒品，累犯，處有期徒刑拾月。
扣案之殘渣袋壹只、注射針筒壹支均沒收。
    事實及理由
一、本件犯罪事實應補充「乙○○毒品案件，經臺灣高等法院判
    處有期徒刑8月，與另案竊盜案件經本院判處有期徒刑3月，
    經臺灣高等法院定應執行刑為有期徒刑10 月，於94年6月18
    日執行完畢。其基於反覆持續施用第一級毒品海洛因之犯意
    ，自民國96年4月24日晚上8時許起至96年5月22日晚上8時許
    止（起訴書誤載96年4月25日19時38分為警探反前1日內某時
    ，此部分業據蒞庭檢察官當庭更正），1、2 天施用1次之頻
    率，將第一級毒品海洛因摻水置入針筒內注射手臂之方式，
    反覆施用第一級毒品海洛因多次。」、證據應補充；「被告
    於本院準備程序及審判程序之自白。」，應適用之法條應補
    充：「被告持有第一級毒品海洛因係供施用，其持有之低度
    行為應為施用之高度行為所吸收，不另論罪。按刑事法若干
    犯罪行為態樣，本質上原具有反覆、延續實行之特徵，亦即
    行為人係基於一定情境之制約，必然形成多數犯罪行為，行
    為人持續實行之複數行為，倘依社會通念，於客觀上認為符
    合一個反覆、延續性之行為觀念者，於刑法評價上，即應僅
    成立一罪，又依毒品危害防制條例第2條第1項之規定，毒品
    具有成癮性，是施用毒品之犯罪類型本身即有反覆實施之特
    徵，行為人若係基於對毒品之心理或生理上依賴性，致實行
    多數之施用行為，原則上應得認為係此類犯罪類型所生之必
    然結果，而於客觀上認為係一個反覆、延續性之行為，屬於
    「集合犯」之概念，僅成立一罪，本件被告所為施用第一級
    毒品之行為雖屬多數，然施用毒品之行為本身即具有反覆實
    施之特徵，參酌上開說明，被告所為多數施用行為，在刑法
    評價上，應得認定符合一個反覆、延續性之行為，屬於集合
    犯而僅成立一罪。公訴人雖就被告於96 年4月25日19時38分
    為警採尿前1日內某時、96年5月22 日晚上8時許施用第一級
    毒品海洛因之犯行起訴，就被告其餘施用第一級毒品之事實
    未予起訴，然未起訴部分之犯罪事實與起訴部分，有集合犯
    之一罪關係，為起訴之效力所及，本院自應併予審究。被告
    施用毒品之犯行，在96年4月24 日以前，不得依九十六年罪
    犯減刑條例之規定減輕其刑，附此說明。扣案之殘渣袋1 只
    、注射針筒1 支，為犯罪行為人即被告所有，供施用第一級
    毒品海洛因所用之物，業據被告供明在卷，應依刑法第38條
    第1項第2款之規定宣告沒收。」外，餘均引用如附件檢察官
    起訴書之記載。
二、據上論斷，應依刑事訴訟法第273 條之1第1項、第284條之1
    、第299條第1項前段、第310條之2、第454條第2項，毒品危
    害防制條例第10條第1項、第23條第2項，刑法第11條前段、
    第47條第1項、第38條第1項第2款，判決如主文。
本案經檢察官甲○○到庭執行職務。
中　　華　　民　　國　　96　　年　　7　　月　　31　　日
                  刑事第二庭法  官    何怡穎
以上正本證明與原本無異。
對於本件判決如有不服，應於收受送達後10日內，向本院提出上
訴書狀，上訴於臺灣高等法院，並按他造當事人之人數附具繕本
。
中　　華　　民　　國　　96　　年　　7　　月　　31　　日
                            書記官    鄭梅君
附錄本案論罪科刑法條：
毒品危害防制條例第十條第一項
施用第一級毒品者，處六月以上五年以下有期徒刑。
臺灣基隆地方法院檢察署檢察官起訴書
　　　　　　　　　　　　　　　　　　96年度毒偵字第1260號
                                    96年度毒偵字第1407號
　　被　　　告　乙○○　男　31歲（民國○○年○月○○日生）
　　　　　　　　　　　　住基隆市○○區○○路36巷12弄35號
　　　　　　　　　　　　國民身分證統一編號：Ｚ000000000號
上列被告因違反毒品危害防制條例案件，已經偵查終結，認應該
提起公訴，茲將犯罪事實及證據並所犯法條分敘如下：
        犯罪事實
一、乙○○前因施用毒品案件，經觀察、勒戒後，認無繼續施用
    毒品之傾向，於民國 92年12月3日執行完畢釋放，並由本署
    檢察官於92年11月28日，以92年度毒偵字第750、850、883
    號為不起訴處分確定。復因施用第 1級毒品，經本署檢察官
    提起公訴，由臺灣高等法院於93年10月4日，以 93年度上訴
    字第2298號判處有期徒刑8月確定，甫於94年6月14日執行完
    畢。詎其猶不知悔改，復基於反覆持續施用第 1級毒品之包
    括犯意，分別於（1）96年4月25日 19時38分為警採尿前1日
    內某時許，在不詳處所，施用海洛因1次；（2）96年5月22
    日晚上 8時許，在基隆市○○路文化中心公共廁所內，又施
    用海洛因1次。嗣為警先於96年4月25日通知到場採尿送驗查
    獲，再於96年5月23日晚上7時30分許，在基隆市○○區○○
    路11號2樓樓梯間查獲，並扣得海洛因殘渣袋1只及注射針筒
    1支。
二、案經基隆市警察局第二分局報告偵辦。
        證據並所犯法條
一、證據：
 　 （一）被告乙○○之供述。
    （二）台灣尖端先進生技醫藥股份有限公司濫用藥物檢驗報
          告2份。
    （三）扣案之殘渣袋1只及注射針筒1支。
二、核被告乙○○所為，係犯毒品危害防制條例第 10條第1項之
    施用第 1級毒品罪嫌。查被告有如犯罪事實欄所載之論罪科
    刑執行情形，有本署刑案資料查註紀錄表附卷可參，其於刑
    之執行完畢後，5 年內再犯本件有期徒刑以上之罪，為累犯
    ，請依法加重其刑。
三、依毒品危害防制條例第23條第2項、刑事訴訟法第251條第1
    項提起公訴。
    此　致
臺灣基隆地方法院
中　　華　　民　　國　　96　　年　　7 　　月　　3 　　日
                          檢　察　官  張長樹
本件正本經證明與原本無異
中　　華　　民　　國　　96　　年　　7 　　月　　9 　　日
                          書  記  官  陳威志
附錄本案所犯法條：
毒品危害防制條例第10條第1項：
施用第一級毒品者，處 6 月以上 5 年以下有期徒刑。
